# 投资结构化主体的列报和核算

提问人：wx_60764ff2e2a1 时间：2022-03-13 12:51:15
陈版您好，请教一问题，在计学精要 2021 上看到投资基金、信托等结构化主体，如果能控制、共同控制或重大影响，则在其他流动资产或其他非流动资产项目列报，不能在长投中列报是吧。
请问财务核算时在哪个科目中核算呢？

回答人：chenyiwei
也可以根据自身需要增设科目，即把“其他流动/非流动资产”、“其他流动/非流动负债”设置为一级科目，而不仅仅是报表项目。